# 新收入准则下的销售费用要不要确认收入？

提问人：zhouyxcs 时间：2020-12-14 08:22:00
实行了新收入准则，销售费用这科目是不是用得要少了？比如买房送车，这个车不能算销售费用，要和房分拆确认收入吧。这观点对吗？

回答人：chenyiwei
你说的是依附于销售业务的“赠送”，本质上是捆绑销售，即以一个总价同时销售一间房和一辆车。车的成本应计入营业成本。其实，在老准则下也应当这样处理，新老准则之间本不应当有这样的差异。